臺灣高等法院刑事裁定
111年度毒抗字第177號
抗  告  人  
即  被  告  駱世昌




上列抗告人即被告因違反毒品危害防制條例案件，不服臺灣新北
地方法院111年度毒聲字第55號，中華民國111年1月18日所為強
制戒治之裁定，提起抗告，本院裁定如下：
    主  文
抗告駁回。
    理  由
一、抗告意旨略以：抗告人即被告駱世昌（下稱被告）前因施用
    毒品案件，經送觀察、勒戒後，心理醫師僅短短2、3分鐘幾
    句簡單問話，即評定有反覆施用毒品之傾向，過程實屬草率
    。又以被告前科為評估依據，而令被告於戒治所內限制自由
    ，亦有一罪二判之嫌。臺灣新北地方檢察署檢察官於民國11
    1年1月11日訊問時，威逼被告認罪，被告認罪後，卻又聲請
    裁定強制戒治，法律之公平性及公正性令人質疑。況被告還
    有數月之有期徒刑須執行，何須進行強制戒治？為此提起抗
    告，請給予被告公平、公正、適當之審判等語。
二、按抗告期間，除有特別規定外，為5日，自送達裁定後起算
    ，刑事訴訟法第406條前段定有明文。再者，在監獄或看守
    所之被告，不論係向監所長官提出抗告書狀，抑或逕向原審
    法院提出，均無不可，區別在於向監所長官提出抗告書狀者
    ，依刑事訴訟法第419條準用同法第351條第1項規定，必在
    抗告期間內向監所長官提出，始視為抗告期間內之抗告，且
    縱使該監所不在法院所在地，亦無扣除在途期間之問題；如
    不經監所長官而逕向原審法院提出抗告書狀者，倘該監所不
    在法院所在地，則應依同法第66條第1項規定，扣除其在途
    期間，並以書狀實際到達法院之日，為提出於法院之日（最
    高法院108年度台抗字第1695號、106年度台抗字第593號裁
    定及91年度台上字第3080號判決意旨參照）。
三、經查，被告因施用毒品案件，經原審法院以110年度毒聲字
    第1828號裁定送觀察、勒戒後，認有繼續施用毒品之傾向，
    再經同院以111年度毒聲字第55號裁定令入戒治處所強制戒
    治，該裁定正本於111年1月20日送達至被告當時所在之法務
    部○○○○○○○○，並由被告本人親自收受之事實，有原審法院送
    達證書在卷可稽（原審卷第57頁），已生合法送達之效力。
    又被告當時所在之法務部○○○○○○○○，位於新北市土城區，則
    無論被告係向監所長官或逕向同樣位於新北市土城區之原審
    法院提出抗告書狀，均無庸加計在途期間。故本件抗告期間
    ，應自被告收受裁定正本之翌日即111年1月21日起算5日，
    至111年1月25日（星期二）已行屆滿。被告遲至111年1月27
    日始向監所長官提出抗告狀，有法務部○○○○○○○○戒護科打印
    之收狀戳及本院公務電話查詢紀錄表附卷可稽（本院卷第3
    、28頁），顯已逾越抗告期間。從而，本件抗告不合法律上
    程式，且無從補正，應予駁回。
據上論斷，依刑事訴訟法第411條前段，裁定如主文。
中　　華　　民　　國　　111 　年　　2 　　月　　25　　日
                  刑事第二十一庭審判長法　官  林怡秀
                                      法　官  胡宜如
                                      法　官  劉元斐
以上正本證明與原本無異。
不得再抗告。
                                      書記官  陳靜雅
中　　華　　民　　國　　111 　年　　2 　　月　　25　　日